臺灣高等法院刑事判決　　　　　　　 95年度交上訴字第140號
上　訴　人　臺灣板橋地方法院檢察署檢察官
上　訴　人
即　被　告　甲○○
　　　　　　　　　　　號1樓
選任辯護人　紀亙彥律師
上列上訴人因過失致死等案件，不服臺灣板橋地方法院95年度交
訴字第104號，中華民國95年8月28日第一審判決（起訴案號：臺
灣板橋地方法院檢察署95年度偵字第14048號），提起上訴，本
院判決如下：
    主  文
原判決撤銷。
甲○○從事業務之人，因業務上之過失致人於死，處有期徒刑拾
壹月。
　　事　實
一、甲○○係桃園縣中衛發展貨運股份有限公司之營業小貨車司
    機，為從事業務之人，於民國〔下同〕９５年６月３日上午
    ９時許，因睡眠不足，駕駛牌照號碼５２９－ＪＶ號營業小
    貨車，沿臺北縣土城市○○路由西向東往同縣中和市方向前
    行，途經上址環河路３公里７５０公尺處之三岔路口，本應
    注意駕駛人駕駛汽車，應遵守道路交通標誌、標線、號誌之
    指示，並服從執行交通勤務之警察或依法令執行指揮交通及
    交通稽查任務人員之指揮，按諸當時天候晴、日間自然光線
    、市區○○道路○路面乾燥無缺陷、無障礙物、視距良好等
    情狀，並無不能注意之情事，竟因精神不繼，疏未注意，跨
    越分向限制線〔即雙黃實線〕，逆向駛入對向車道，撞及沿
    上址環河路由東向西行駛，依序駕駛牌照號碼Ｊ９Ｌ－６５
    ５號、Ｊ９Ｙ－５０６號重機車之楊松翰、乙○○，楊松翰
    、乙○○人車倒地，致楊松翰頭胸部外傷、顱內出血，經送
    醫急救，延至同年月３日上午９時３５分死亡；乙○○則受
    有肢體多處擦挫傷之傷害。甲○○對於未發覺之本罪自首，
    嗣併接受裁判。
二、案經乙○○告訴、臺北縣政府警察局海山分局報告臺灣板橋
　　地方法院檢察署檢察官，暨同署檢察官自動檢舉偵查起訴。
  　理　由
一、上揭事實，業據被告坦承不諱，核與被害人楊松翰之父楊漢
    儒、告訴人乙○○指述被害情節相符〔參見偵卷第１２頁至
    第１４頁、相驗卷第４７頁背面、偵卷第１５頁至第１８頁
    、相驗卷第４８頁正面〕；並經證人陳鎮宇結證屬實〔參見
    相驗卷第４７頁背面〕。復有臺北縣立醫院死亡通知單、臺
    北縣立醫院診斷證明書、道路交通事故調查報告表、現場圖
    、現場照片、臺灣板橋地方法院檢察署相驗筆錄、相驗屍體
    證明書、驗斷書等件足資佐證，堪認被告自白情節與事實相
    符。本件經送台灣省台北縣區車輛行車事故鑑定委員會鑑定
    ，亦認被告駕駛小貨車，逆向行駛為肇事原因，楊松翰、乙
    ○○駕駛普通重型機車，均無肇事因素，亦有該會北縣鑑字
    第951617號鑑定意見書在卷可考。是本件事證明確，被告之
    犯行，堪予認定。
二、查被告係桃園縣中衛發展貨運股份有限公司之營業小貨車
    司機，已據其供述在卷，為從事業務之人。核被告所為，係
    犯刑法第２７６條第２項之業務過失致人於死罪及同法第２
    ８４條第２項前段之業務過失致傷害罪。其以一過失行為觸
    犯上開2罪，為想像競合犯，應從一重之業務過失致人於死
    罪處斷 (被告行為後，有關想像競合犯之規定，修正後刑法
    第55條除規定「從一重處斷」外，並增列但書：「但不得科
    以較輕罪名所定最輕本刑以下之刑」，該但書之規定，係科
    刑之限制，為法理之明文化，非屬法律之變更，自無依修正
    後刑法第2條第1項之規定為新舊法比較適用之問題)。又被
    告對於未發覺之本罪自首，此有臺北縣政府警察局海山分局
    道路交通事故肇事人自首情形紀錄表足稽，嗣接受裁判，
  　合於自首規定。被告行為後，刑法第62條業於94年1月7日修
    正公布，並於95年7月1日施行，修正前刑法第62條規定：對
    於未發覺之罪自首而受裁判者，減輕其刑；但有特別規定者
    ，依其規定。修正後刑法第62條規定：對於未發覺之罪自首
    而受裁判者，得減輕其刑；但有特別規定者，依其規定。比
    較結果，修正後刑法並非較有利於行為人，依修正後刑法第
    2條第1項前段之規定，仍應依修正前刑法第62條之規定，對
    於未發覺之罪自首而受裁判者，減輕其刑。
三、原審予以論科，固非無見。惟查刑法第276條第2項、第284
    條第2項規定，於94年2月2日並未修正，原判決認已修正，
    已有未洽；又被告已與告訴人乙○○達成和解，賠償損害，
    亦有和解書影本在卷可按，後為告訴人乙○○所是認，原審
    亦未及斟酌，均有可議。被告提起上訴，求為從輕量刑，並
    予自新機會；檢察官亦循被害人之父楊漢儒、母李淑惠聲請
    上訴，指摘原判決量刑太輕云云，固均無理由，惟原判決既
    有上開可議之處，自屬無可維持，應予撤銷改判。爰審酌被
　  告過失情節、所致之危害，仍未與被害人楊松翰之父母達成
    和解賠償損害，暨犯罪後態度等一切情狀，量處如主文第2
    項所示之刑。
據上論斷，應依刑事訴訟法第369條第1項前段、第364條、第２
９９條第１項前段，刑法第２條第１項前段，第２７６條第１項
、第２８４條第２項前段、第５５條、修正前刑法第６２條，罰
金罰鍰提高標準條例第１條前段，判決如主文。
本案經檢察官張啟彬到庭執行職務。
中　　華　　民　　國　　96　　年　　1 　　月　　18　　日
　　　　　　　　　刑事第十六庭  審判長法　官  葉騰瑞
　　　　　　　　　　　　　　　　　　  法　官  莊明彰
　　　　　　　　　　　　　　　　　　  法　官  吳鴻章
以上正本證明與原本無異。
如不服本判決，應於收受送達後十日內向本院提出上訴書狀，其
未敘述上訴之理由者並得於提起上訴後十日內向本院補提理由書
（均須按他造當事人之人數附繕本）。
                                      書記官  魏淑娟
中　　華　　民　　國　　96　　年　　1　　月　　 18  　日
附錄：本案論罪科刑法條全文
中華民國刑法第276條
因過失致人於死者，處 2 年以下有期徒刑、拘役或 2 千元以下
罰金。
從事業務之人，因業務上之過失犯前項之罪者，處 5 年以下有期
徒刑或拘役，得併科3千元以下罰金。
